臺灣高雄地方法院民事裁定
108年度消債清字第124號
聲  請  人  陳詠丞即陳豐吉
0000000000000000

0000000000000000

代  理  人  李明燕律師
上列當事人因消費者債務清理事件聲請清算，本院裁定如下：
    主  文
聲請人陳詠丞即陳豐吉自中華民國一百零九年二月四日下午四時
起開始清算程序。
命司法事務官進行本件清算程序。
    理  由
一、聲請意旨略以：伊無力清償債務，曾依中華民國銀行公會會
    員辦理消費金融案件無擔保債務協商機制請求共同協商債務
    方案成立，約定自民國95年5月起，分60期，年利率0％，每
    月清償新臺幣（下同）15,737元，然勉為償還數期後仍不得
    已毀諾，又伊未經法院裁定開始更生程序或許可和解或宣告
    破產，爰聲請清算等語。
二、按債務人不能清償債務或有不能清償之虞者，得依本條例所
    定更生或清算程序，清理其債務；債務人對於金融機構負債
    務者，在聲請更生或清算前，應向最大債權金融機構請求協
    商債務清償方案，或向其住、居所地之法院或鄉、鎮、市、
    區調解委員會聲請債務清理之調解；自債務人提出協商請求
    之翌日起逾30日不開始協商，或自開始協商之翌日起逾90日
    協商不成立，債務人得逕向法院聲請更生或清算；債務人於
    法院裁定開始更生程序或許可和解或宣告破產前，得向法院
    聲請清算；法院開始清算程序之裁定，應載明其年、月、日
    、時，並即時發生效力；法院裁定開始更生或清算程序後，
    得命司法事務官進行更生或清算程序；必要時，得選任律師
    、會計師或其他適當之自然人或法人1人為監督人或管理人
    ，消費者債務清理條例（下稱消債條例）第3條、第151條第
    1項、第153條、第80條前段、第83條第1項、第16條第1項分
    別定有明文。
三、經查：
  ㈠聲請人於95年間協商成立後，繳納數期即未行繳款，最大債
    權銀行中國信託銀行於96年8月27日報送毀諾（見本案卷第3
    5頁以下，中國信託銀行陳報狀暨協議書等），而聲請人稱
    毀諾當時與養父母同居，須負擔家中房租10,000元及養父母
    生活費等語，並提出財政部高雄國稅局96年度綜合所得稅核
    定通知書為證（見本案卷第44至45頁），而依該核定通知書
    所載聲請人當年度核定所得總額為370,800元，並申報扶養
    親屬陳恭賀（養父）、陳施玉花（養母）及陳建夆，如換算
    聲請人平均每月所得為30,900元，扣除個人必要生活費用即
    衛福部社會司所公告96年高雄市最低生活費標準10,708元後
    ，餘20,192元，尚負擔扶養養父母，而無法負擔每月15,737
    元之還款金額，難以期待聲請人依約履行，應屬不可歸責於
    聲請人之事由致不能履約，並無違常。是聲請人主張其於與
    債權銀行達成前開協商結論後，已因不可歸責於己之事由致
    履行顯有重大困難，尚屬可信。
  ㈡次查，聲請人於106年及107年度申報所得分別為0元、264,00
    0元（頎安工程有限公司薪資所得），惟其自陳聲請清算前2
    年內有頎安工程有限公司薪資所得共344,000元，名下無財
    產，勞工保險自108年6月17日起投保於淳宜企業有限公司，
    投保薪資為24,000元。又聲請人患有腦震盪眩暈頭痛，因頭
    部外傷至心智功能有中等程度的缺損，領有中華民國身心障
    礙證明（障礙等級為輕度），前任職頎安工程有限公司，切
    結每月收入為23,000元至25,000元不等，自108年5月起任職
    淳宜企業有限公司，據淳宜企業有限公司函覆之薪資明細所
    載108年6月至9月之每月應領金額分別為16,354元、24,000
    元、28,315元、23,600元，10月至12月均為24,000元，扣除
    勞健保費後則為23,604元，並於108年12月領取勞保傷病給
    付15,507元，未領取社會局補助等情，此有財產及收入狀況
    說明書（108年度司消債調字第226號卷，下稱調解卷，第3
    至4頁）、債權人清冊（調解卷第5至6頁）、財團法人金融
    聯合徵信中心前置協商專用債權人清冊（調解卷第9至10頁
    ）、財政部高雄國稅局106年及107年度綜合所得稅各類所得
    資料清單及總歸戶財產查詢清單（調解卷第11至12頁、本案
    卷第16頁）、切結書（調解卷第13頁）、勞工保險被保險人
    投保資料表（調解卷第14至15頁）、戶籍謄本（調解卷第17
    頁）、中華民國身心障礙證明（調解卷第18頁）、高雄市政
    府社會局函（本案卷第14頁）、存摺（本案卷第18至29頁）
    、信用報告（本案卷第47頁）、商業保險投保資料查詢結果
    表（本案卷第49頁）、薪資明細（本案卷第80至81頁）及本
    院依職權調閱最新勞保局電子閘門投保紀錄（本案卷第78至
    79頁）在卷可參。則在查無聲請人有其他收入來源之情形下
    ，本院即以其目前每月所得23,604元作為核算其現在償債能
    力之基礎，堪認妥適。
  ㈢關於聲請人個人日常必要支出部分，聲請人陳稱承租套房獨
    居，每月房租8,000元，未申請租金補助，此有陳報狀、套
    房租賃契約及高雄市政府都市發展局函在卷可稽（本案卷第
    15頁反面、第30至34頁、第73頁）。按債務人必要生活費用
    ，以最近一年衛生福利部或直轄市政府所公告當地區每人每
    月最低生活費一點二倍定之，消債條例第64條之2第1項定有
    明文。本院參酌衛福部社會司所公告108年度高雄市最低生
    活費標準為13,099元，則聲請人每月生活所必需除有特殊情
    形並有證據證明者外，自宜以此數額之1.2倍即15,719元為
    度，始得認係必要支出。又上開最低生活費用之標準，係照
    當地最近1年平均每人消費支出60％，依其基準之家庭收支調
    查報告調查表格式所示有關經常性支出之調查項目，其原即
    包括利息支出、食品、衣著、房租及水費、電費、醫療保健
    、交通、娛樂、教育等基本生活需求。本院認在聲請人未能
    立證證明其有其他特殊需求之情形下，其個人必要生活費用
    即應以此為限度。
四、綜上所述，以聲請人現每月收入23,604元為其償債能力基準
    ，扣除個人必要生活費15,719元後，餘7,885元，而聲請人
    目前負債總額為2,661,640元（參調解卷第62頁，共7家金融
    機構債權合計2,261,640元，及民間債權人黃宸汝400,000元
    ，參調解卷第20頁借據），以聲請人每月所餘按月攤還結果
    ，需約28年（計算式：2,661,640÷7,885÷12＝28.1）始能清
    償完畢，堪認聲請人確有不能清償債務之情事，則聲請人向
    本院聲請清算，應予准許，爰命司法事務官進行本件清算程
    序。
五、依消債條例第11條第1項、第83條第1項、第16條第1項，裁
    定如主文。
中　　華　　民　　國　　109 　年　　2 　　月　　4 　　日
                  民事庭　法　官　賴寶合
以上正本係照原本作成。
本裁定不得抗告。
中　　華　　民　　國　　109 　年　　2 　　月　　4 　　日
                          書記官  胡美儀